臺中高等行政法院判決
　　　　　　　　　　　　　　　　　　 94年度簡字第00180號
原　　　告　甲○○○○○○○○.
被　　　告　財政部臺灣省中區國稅局
代　表　人　乙○○
訴訟代理人　丙○○
上列當事人間因稅捐稽徵法事件，原告不服財政部中華民國94年
7月19日台財訴字第09400218610號訴願決定（案號：第00000000
號），提起行政訴訟，本院判決如下︰
　　主  文
原告之訴駁回。
訴訟費用由原告負擔。
　　事  實
原告民國（下同）88年1月至12月間銷售勞務銷售額合計新台幣
（下同）3,609,729元（未含稅），未依規定給與他人憑證，經
財政部台北市國稅局查獲，移由被告審理後，按查明認定總額處
5﹪罰鍰計180,486元，原告不服，申經復查未獲變更，提起訴願
亦遭決定駁回，乃提起本件行政訴訟，茲將兩造訴辯意旨陳述於
下：
一、原告起訴意旨略以：
    (一)原告向英屬維京群島商漢登企業有限公司台灣分公司（下
      稱漢登公司）進貨，再轉賣給消費者，乃原告本身之進、
      銷貨之買賣交易，且均已依稅法規定開立統一發票並申報
      營業稅與營利事業所得稅有案，被告核定原告與漢登公司
      合作係收取佣金方式與事實不合。
    (二)本案合作經營之條件說明如下：
      1.由漢登公司供貨（成衣）及提供經營店面所累積之現場
        銷售管控技術，以協助原告經營貨物銷售事宜。
      2.雙方合作銷售之性質類如一般連鎖企業所謂之加盟店，
        原告並未收取定額租金。故上開交易型態，乃原告向漢
        登公司購貨並轉賣消費者之進、銷貨之買賣交易，並非
        店面之出租行為，應甚明確。
      3.有關漢登公司提供銷售人員並收取銷售價款之約定：漢
        登公司之人員派駐為雙方合作經營必要之輔助條件之一
        ，此與原告應提供店面並辦妥營業登記為參與合作經營
        之資格條件相同，亦與一般連鎖加盟店由業者提供店面
        經營管理技術無異。且收銀業務之目的是在確保雙方有
        關銷售業績之內部控管正確性與相互勾稽性，尚難據此
        認屬漢登公司之自營銷售。且漢登公司集中收款後，按
        月結算先扣取其銷售予原告之貨款後，再將原告應得之
        銷貨毛利匯還原告。
      4.有關漢登公司負責合作店之經營管理，原告不得干涉之
        約定：因漢登公司是國際性連鎖品牌業者，其基於品牌
        經營之要求而有所規範，乃屬常情。因此所課原告不得
        干涉之意思，係指不得干涉或違反漢登公司對經營管理
        上之技術與知識，實際上仍由原告負責銷售貨物。
      5.有關原告銷貨使用統一發票之約定：因原告應向漢登公
        司進貨，再銷售予消費者，所以除依規定辦理營業登記
        外，自店內銷貨自應開立銷售發票予消費者；漢登公司
        既派駐現場銷售管控人員，自然要協助原告於貨物銷售
        時交付發票予消費者，而且如有「退貨」之情況，消費
        者仍應向原告辦理退貨而非向漢登公司退貨，亦即原告
        自負出售貨物之瑕疪擔保責任，且自負盈虧。
    (三)本案被告無非以原告與漢登公司簽訂之合作經營合約書，
      訂有店面之經營管理由漢登公司全權負責、店面之貨品及
      人員亦由漢登公司負擔、漢登公司提供之全部商品保留其
      所有權、按月由漢登公司給付16%或18%之利潤‧‧‧等事
      項。據以否認原告本身之進貨與銷貨事實，並推定係漢登
      公司以原告名義開立統一發票與消費者，並非原告向漢登
      公司進貨後銷售，僅為單純抽佣關係，顯與事實不符。因
      漢登公司開立銷貨統一發票予原告，已屬其銷貨行為，嗣
      原告將向其購買之貨品銷售開掣統一發票予消費者，再被
      推定屬漢登公司之銷貨，僅係以原告之名義開立統一發票
      與消費者。類此，同一貨品由同一家公司做兩次銷貨之推
      論，誠難折服。
    (四)綜上所陳，本件復查及訴願決定，均未查明事實，遞予維
      持原處分，認事用法顯有違誤，自難令人折服，因求為判
      決訴願決定及原處分（含復查決定）均撤銷等語。
二、被告答辯意旨略謂：
    (一)按「營利事業依法規定應給與他人憑證而未給與‧‧‧應
      就其未給與憑證‧‧‧經查明認定之總額，處5﹪罰鍰。
      」、「提供勞務予他人，或提供貨物與他人使用、收益，
      以取得代價者，為銷售勞務。」、「營業人銷售貨物或勞
      務，應依本法營業人開立銷售憑證時限表規定之時限，開
      立統一發票交付買受人。」分別為稅捐稽徵法第44條及行
      為時營業稅法第3條第2項前段、第32條第1項前段所明定
      。次按「對外營業事項之發生，營利事業應於發生時‧‧
      ‧給與他人原始憑證，如銷貨發票。」為稅捐稽徵機關管
      理營利事業會計帳簿憑證辦法第21條第1項前段所規定。
    (二)原告88年1月至12月間以合作經營方式銷售漢登公司之商
      品，收取佣金3,609,729元，未依規定給與他人憑證，經
      財政部台北市國稅局查獲，違反前揭營業稅法第32條規定
      ，有財政部台北市國稅局函與稽查報告、漢登公司與原告
      合作合約書及專案申請調檔統一發票查核清單等影本可稽
      ，移由被告依前揭稅捐稽徵法規定按查明認定總額3,609,
      729元處5﹪罰鍰180,486元。原告復查時主張其與漢登公
      司係銷售國際成衣連鎖品牌之合作店，除向該公司購貨外
      ，並於銷貨時開立發票交付予消費者，此一進、銷之買賣
      關係，均已依規定納稅，漢登公司提供銷售人員並收取銷
      售價款之約定，是在確保雙方銷售業績之內部控制正確性
      ，尚難認屬漢登公司之自營銷售云云。經被告復查決定略
      以，查原告與漢登公司簽訂之合作合約書，明訂店內之經
      營管理係由漢登公司全權負責，原告不得干涉，店面之貨
      品及銷售人員均由漢登公司負擔，並全權負責設計規劃及
      施工，漢登公司提供之全部商品保留所有權，原告之利潤
      分配依每月營業額按約定之比例16﹪或18﹪計算，漢登公
      司每日實際銷售之商品數量，依商品價格計算，依約定比
      例計算所得之金額，即係原告所應取之款項；依該合約書
      內容，原告僅提供場地由漢登公司以原告名義開立統一發
      票與消費者，及依漢登公司每月銷售營業額按比例收取佣
      金，並非向漢登公司進貨後銷售，僅為單純抽佣關係，於
      收取佣金時未依規定開立統一發票交付漢登公司，違反首
      揭辦法規定，原處罰鍰180,486元並無違誤，復查後乃維
      持原處分。原告訴願時復執前詞，主張原告向漢登公司進
      貨，再轉賣消費者，係進銷貨之買賣交易，且均已依規定
      開立統一發票申報營業稅，被告核定原告與漢登公司合作
      係收取佣金方式與事實不合；本件合作條件係由原告以在
      地之人脈提供店面從事成衣銷售，並由原告依法開立發票
      交付消費者，漢登公司供貨（成衣）及提供經營店面所累
      積之現場銷售管控技術協助其經營貨物銷售事宜，雙方合
      作銷售之性質類如一般連鎖企業之加盟店，原告並非收取
      定額租金，上開交易型態，乃原告向漢登公司購貨並轉賣
      消費者之進、銷貨之買賣交易，並非店面出租行為，應甚
      明確。漢登公司提供銷售人員並收取銷售價款之約定，漢
      登公司人員派駐為雙方合作經營必要之輔助條件之一，此
      與原告應提供店面並辦妥營業登記為參與合作經營之資格
      條件相同，亦與一般連鎖加盟店由業者提供店面經營管理
      技術無異，且收銀業務之目的是在確保雙方有關銷售業績
      之內部控管正確性與相互勾稽性，尚難據此認屬漢登公司
      之自營銷售。有關漢登公司負責合作店之經營管理，原告
      不得干涉之約定，係因漢登公司是國際性連鎖品牌業者，
      其基於品牌經營之要求而有所規範，乃屬常情，所謂原告
      不得干涉之意思，係指不得干涉或違反漢登公司對經營管
      理上之技術與知識，實際上仍由原告負責銷售貨物。有關
      原告銷貨使用統一發票之約定，係因原告應向漢登公司進
      貨，再銷售予消費者，所以除依規定辦理營業登記外，自
      店內銷貨自應開立銷售發票予消費者，漢登公司既派駐現
      場銷售管控人員，自然要協助原告於貨物銷售時交付發票
      予消費者，而且如有退貨之情況，消費者仍應向原告辦理
      退貨而非向漢登公司退貨，亦即原告自負出售貨物之瑕疵
      擔保責任，且自負盈虧，請審酌認定為進銷貨之買賣交易
      ，撤銷原處分及罰鍰云云。案經財政部訴願決定略以，本
      件原告與漢登公司簽訂之合作合約書，明訂店內之經營管
      理係由漢登公司全權負責，原告不得干涉，店面之貨品及
      銷售人員均由漢登公司負擔，並全權負責設計規劃及施工
      ，漢登公司提供之全部商品保留所有權，原告之利潤分配
      依每月營業額按約定之比例16%或18﹪計算，漢登公司每
      日實際銷售之商品數量，依商品價格計算，依約定比例計
      算所得之金額，即係原告所應取之款項；依該合約書內容
      ，明載原告僅提供場地由漢登公司以原告名義開立統一發
      票與消費者，及依漢登公司每月銷售營業額按比例收取佣
      金，並非向漢登公司進貨後銷售，僅為單純抽佣關係，原
      告於收取佣金時未依規定開立統一發票交付漢登公司，事
      證明確，原告所訴並非具體新事證，是原處分按查明認定
      之總額3,609,729元，處以5﹪罰鍰180,486元，核無不妥
      ，復查決定遞予維持，亦無不當。本件原處分應予維持。
    (三)原告訴訟意旨略謂：1.原告向漢登公司進貨，再轉賣消費
      者，乃原告本身之進、銷貨之買賣交易，且均已依稅法規
      定開立統一發票申報營業稅與營利事業所得稅有案，被告
      核定原告與漢登公司合作係收取佣金方式與事實不合。2.
      本案合作經營之條件說明如下：(1)由漢登公司供貨（成衣
      ）及提供經營店面所累積之現場銷售管控技術，以協助原
      告經營貨物銷售事宜。(2)雙方合作銷售之性質類如一般連
      鎖企業所謂之加盟店，原告並未收取定額租金，故上開交
      易型態，乃原告向漢登公司購貨並轉賣消費者之進、銷貨
      之買賣交易，並非店面出租行為，應甚明確。(3)有關漢登
      公司提供銷售人員並收取銷售價款之約定：漢登公司之人
      員派駐為雙方合作經營必要之輔助條件之一，此與原告應
      提供店面並辦妥營業登記為參與合作經營之資格條件相同
      ，亦與一般連鎖加盟店由業者提供店面經營管理技術無異
      ，且收銀業務之目的是在確保雙方有關銷售業績之內部控
      管正確性與相互勾稽性，尚難據此認屬漢登公司之自營銷
      售。且漢登公司集中收款後，按月結算先扣取其銷售予原
      告之貨款後，再將原告應得之銷貨毛利匯還原告。(4)有關
      漢登公司負責合作店之經營管理，原告不得干涉之約定：
      因漢登公司是國際性連鎖品牌業者，其基於品牌經營之要
      求而有所規範，乃屬常情，因此所課原告不得干涉之意思
      ，係指不得干涉或違反漢登公司對經營管理上之技術與知
      識，實際上仍由原告負責銷售貨物。(5)有關原告銷貨使用
      統一發票之約定：因原告應向漢登公司進貨，再銷售予消
      費者，所以除依規定辦理營業登記外，自店內銷貨自應開
      立銷售發票予消費者，漢登公司既派駐現場銷售管控人員
      ，自然要協助原告於貨物銷售時交付發票予消費者，而且
      如有「退貨」之情況，消費者仍應向原告辦理退貨而非向
      漢登公司退貨，亦即原告自負出售貨物之瑕疵擔保責任，
      且自負盈虧。3.本案被告無非以原告與漢登公司簽訂之合
      作經營合約書，訂有店面之經營管理由漢登公司全權負責
      、店面之貨品及人員亦由漢登公司負擔、漢登公司提供之
      全部商品保留其所有權、按月由漢登公司給付16﹪或18
      ﹪之利潤‧‧‧等事項。據以否認原告本身之進貨與銷貨
      事實，並推定係漢登公司以原告名義開立統一發票與消費
      者，並非原告向漢登公司進貨後銷售，僅為單純抽佣關係
      ，顯與事實不符。因漢登公司開立銷貨統一發票予原告，
      已屬其銷貨行為，嗣原告將向其購買之貨品銷售開立統一
      發票予消費者，再被推定屬漢登公司之銷貨，僅係以原告
      之名義開立統一發票與消費者。類此，同一貨品由同一家
      公司做兩次銷貨之推論，誠難折服。綜上所陳，本件復查
      及訴願決定，均未查明事實，遞予維持原處分，認事用法
      顯有違誤，請將訴願及復查決定暨原處分撤銷云云。
    (四)本件原告與漢登公司簽訂之合作合約書，明訂店內之經營
      管理係由漢登公司全權負責，原告不得干涉，店面之貨品
      及銷售人員均由漢登公司負擔，並全權負責設計規劃及施
      工，漢登公司提供之全部商品保留所有權，原告之利潤分
      配依每月營業額按約定之比例16﹪或18﹪計算，漢登公司
      每日實際銷售之商品數量，依商品價格計算，依約定比例
      計算所得之金額，即係原告所應取之款項；依該合約書內
      容，明載原告僅提供場地由漢登公司以原告名義開立統一
      發票與消費者，及依漢登公司每月銷售營業額按比例收取
      佣金，並非向漢登公司進貨後銷售，僅為單純抽佣關係，
      原告於收取佣金時未依規定開立統一發票交付漢登公司，
      事證明確，原告所訴並非具體新事證，是原處分按查明認
      定總額3,609,729元處5﹪罰鍰180,486元並無違誤，原告
      復執前詞爭訟，所訴應不足採。基上論結，原處分及所為
      復查及訴願決定並無違誤，請判決駁回原告之訴。
　　理  由
一、按「營利事業依法規定應給與他人憑證而未給與，應自他人
    取得憑證而未取得，或應保存憑證而未保存者，應就其未給
    與憑證、未取得憑證或未保存憑證，經查明認定之總額，處
    5﹪罰鍰。」、「將貨物之所有權移轉與他人，以取得代價
    者，為銷售貨物。提供勞務予他人，或提供貨物與他人使用
    、收益，以取得代價者，為銷售勞務。」、「提供勞務予他
    人，或提供貨物與他人使用、收益，以取得代價者，為銷售
    勞務。」、「營業人當期銷項稅額，扣減進項稅額後之餘額
    ，為當期應納或溢付營業稅額。」、「第14條所定之銷售額
    ，為營業人銷售貨物或勞務所收取之全部代價，包括營業人
    在貨物或勞務之價額外收取之一切費用。但本次銷售之營業
    稅額不在其內。」、「營業人銷售貨物或勞務，應依本法營
    業人開立銷售憑證時限表規定之時限，開立統一發票交付買
    受人。」分別為稅捐稽徵法第44條、行為時營業稅法第3條
    第1項、第2項前段、第15 條第1項、第16條第1項及第32條
    第1項前段所明定。又「對外營業事項之發生，營利事業應
    於發生時自他人取得原始憑證，如進貨發票，或給予他人原
    始憑證，如銷貨發票。」、「營業人委託代銷貨物，應於送
    貨時依合約規定銷售價格開立統一發票，並註明『委託代銷
    』字樣，交付受託代銷之營業人，作為進項憑證。受託代銷
    之營業人，應於銷售該項貨物時，依合約規定銷售價格開立
    統一發票，並註明『受託代銷』字樣，交付買受人。前項受
    託代銷之營業人，應依合約規定結帳期限，按銷售貨物應收
    手續費或佣金開立統一發票及結帳單，載明銷售貨物品名、
    數量、單價、總價、日期及開立統一發票號碼，一併交付委
    託人，其結帳期間不得超過2個月。」為稅捐稽徵機關管理
    營利事業會計帳簿憑證辦法第21條第1項前段及統一發票使
    用辦法第17條第2項、第3項所規定。再「按百貨公司採專櫃
    銷售貨物者，其交易性質為專櫃供應商銷貨予百貨公司，百
    貨公司再銷貨予消費者，故專櫃銷貨時，開立百貨公司之統
    一發票交付消費者。至營業人與另一營業人簽訂合作合約書
    ，合作經營銷售貨物之案例，如其合作雙方無進銷關係，僅
    單純為租賃關係，則與百貨公司採專櫃銷售貨物之型態不同
    ，自不宜比照百貨公司設專櫃型態之方式開立統一發票。」
    亦經財政部賦稅署92年1月28日台稅二發字第0920450761 號
    函釋有案。是營業人有交易之事實，即須依規定取得交易對
    象開立之進貨憑證，或給與對方銷貨憑證，若未取得或給與
    憑證，即屬違章行為，應受處罰。
二、本件原告於88年1月至12月間銷售勞務取得佣金3,609,729元
    ，未依規定開立統一發票與實際買受人漢登公司，而開立給
    予買受人之客戶，違反營業稅法第32條第1項及稅捐稽徵機
    關管理營利事業會計帳簿憑證辦法第21條第1項規定，經財
    政部台北市國稅局查獲，移由被告審理查證屬實後，乃依稅
    捐稽徵法第44條規定，按查明認定總額處5﹪罰鍰計180,486
    元等情，有合約書、漢登公司各合作店租金支付情形明細表
    、財政部台北市國稅局92年12月17日財北國稅審三字第0920
    241991號函、被告93年度財營業字第50092103295號處分書
    附原處分卷可資佐證，違章事證明確，原告不服申請復查，
    主張原告與漢登公司係銷售國際成衣連鎖品牌之合作店，除
    向該公司購貨外，並於銷貨時開立發票交付予消費者，此一
    進、銷之買賣關係，均已依規定納稅，漢登公司提供銷售人
    員並收取銷售價款之約定，是在確保雙方銷售業績之內部控
    制正確性，尚難認屬漢登公司之自營銷售。經被告復查決定
    以：原告與漢登公司簽訂之合作合約書，明訂店內之經營管
    理係由漢登公司全權負責，原告不得干涉，店面之貨品及銷
    售人員均由漢登公司負擔，並全權負責設計規劃及施工，漢
    登公司提供之全部商品保留所有權，原告之利潤分配依每月
    營業額按約定之比例16﹪或18﹪計算，漢登公司每日實際銷
    售之商品數量，依商品價格計算，依前條規定計算所得之金
    額，即係原告所應取之款項；依前揭合約書內容，原告僅提
    供場地由漢登公司以原告名義開立統一發票與消費者，及依
    漢登公司每月銷售營業額按比例收取佣金，並非向漢登公司
    進貨後銷售，而為單純抽佣關係，原告於收取佣金時未依規
    定開立統一發票交付漢登公司，經查明認定之總額3,609,72
    9元處以5%罰鍰180,486元並無不合，乃駁回原告復查之申請
    ，揆諸首揭規定及函釋，原處分及復查決定，並無違誤。
三、原告起訴主張：其向漢登公司進貨，再轉賣消費者，係進銷
    貨之買賣交易，且均已依規定開立統一發票申報營業稅，被
    告核定原告與漢登公司合作係收取佣金方式與事實不合；本
    件合作條件係由原告以在地之人脈提供店面從事成衣銷售，
    並由原告依法開立發票交付消費者，漢登公司供貨（成衣）
    及提供經營店面所累積之現場銷售管控技術協助其經營貨物
    銷售事宜，雙方合作銷售之性質類如一般連鎖企業之加盟店
    ，原告並非收取定額租金，上開交易型態，乃原告向漢登公
    司購貨並轉賣消費者之進、銷貨之買賣交易，並非店面出租
    行為。漢登公司提供銷售人員並收取銷售價款之約定，漢登
    公司人員派駐為雙方合作經營必要之輔助條件之一，此與原
    告應提供店面並辦妥營業登記為參與合作經營之資格條件相
    同，亦與一般連鎖加盟店由業者提供店面經營管理技術無異
    ，且收銀業務之目的是在確保雙方有關銷售業績之內部控管
    正確性與相互勾稽性，自難據此認屬漢登公司之自營銷售。
    而由漢登公司負責合作店之經營管理，原告不得干涉之約定
    ，係因漢登公司是國際性連鎖品牌業者，其基於品牌經營之
    要求而有所規範，乃屬常情，所謂原告不得干涉之意思，係
    指不得干涉或違反漢登公司對經營管理上之技術與知識，實
    際上仍由原告負責銷售貨物。有關原告銷貨使用統一發票之
    約定，係因原告應向漢登公司進貨，再銷售予消費者，所以
    除依規定辦理營業登記外，自店內銷貨自應開立銷售發票予
    消費者，漢登公司既派駐現場銷售管控人員，自然要協助原
    告於貨物銷售時交付發票予消費者，而且如有退貨之情況，
    消費者仍應向原告辦理退貨，而非向漢登公司退貨，即原告
    自負出售貨物之瑕疵擔保責任，且自負盈虧，因漢登公司開
    立銷貨統一發票予原告，已屬其銷貨行為，嗣原告將向其購
    買之貨品銷售開掣統一發票予消費者，再被推定屬漢登公司
    之銷貨，僅係以原告之名義開立統一發票與消費者，被告就
    同一貨品由同一家公司做兩次銷貨之推論，誠難令原告折服
    ，請審酌認定為進銷貨之買賣交易，撤銷訴願決定及原處分
    （含復查決定）云云，然查：
    (一)原告與漢登公司（台灣分公司）所簽訂「合作合約書」內
      容記載：「茲因乙方（指原告）欲與甲方（指漢登公司）
      合作經營方式銷售甲方所提供HANGTEN品牌或認可之商品
      ，雙方同意約定條款如左：
      第1條：銷售場所之提供，乙方同意甲方在位於豐原市○
      ○路19號1樓店面，接受甲方之委任，銷售甲方所提供
      HANG TEN品牌或甲方認可後之商品。...。
      第2條：....。
      第3條：經營費用之負擔1.店面之經營管理由甲方全權負
      責，乙方不得干涉。2.房屋之租金、保全、水電管理費由
      乙方負擔。3.店面之貨品及人員由甲方負擔。4.簽帳卡手
      續費用各半。
      第4條：裝璜設備甲方全權負責設計、規劃及施工。乙方
      提供冷氣設備及其風管、水電（含水電）。
      第5條：委託銷售商品之所有權：甲方提供之全部商品，
      甲方保留其所有權。因此甲方得因營業需要，調轉銷售之
      商品給第三人。
      第6條：利潤分配：乙方之利潤分配依左列方式計算：1.
      每月營業額達新台幣貳佰萬元（含）以下，則甲方給予乙
      方18％之利潤。2.每月營業額達新台幣貳佰萬元以上，則
      甲方給予乙方16％之利潤。
      第7條：銷售商品之結帳：甲方每日實際銷售之商品數量
      ，依商品價格計算，依前條規定計算所得之金額，即係乙
      方應取之貨款。
      第8條：付款方式：甲方於依前條之規定計算出應給付乙
      方之貨款，於甲方核對帳目後次月5日一次匯入乙方帳戶
      。
      第9條：一般條款：1.雙方於結帳後，應開立發票或其它
      合乎稅法之憑證，以為雙方作帳之依據。2.乙方營業場所
      必須設置保全系統以保障店鋪及商品之安全。3.乙方若變
      更店名、統一發票、負責人等事項，應主動通知甲方，如
      未通知變更，致使甲方不知情而漏開統一發票，乙方應負
      賠償責任。
      此有原告提出之合作合約書附於原處分卷及本院卷可稽。
    (二)由上開條文觀之，原告與漢登公司合作經營銷售之模式，
      無非係由原告提供店面，連同店內裝潢、水電及保全設備
      等供漢登公司使用，而漢登公司則負擔店面之貨品及人員
      與店內之經營管理，並對所提供之商品保留所有權。至於
      利潤之分配，則由漢登公司每月按約定之比例（以營業額
      為準）計算所得之金額給付原告，作為原告應取得之報酬
      。申言之，漢登公司在原告所提供之店面經營服飾店，其
      所販賣之商品，乃係由該公司自進自銷，而非由該公司將
      其ＨＡＮＧＴＥＮ品牌之服飾等商品銷售給原告後，再由
      原告銷售給消費者。亦即原告於系爭之合作契約中，並無
      銷售ＨＡＮＧＴＥＮ商品之權責，僅係提供店面供漢登公
      司使用，再由漢登公司每月按其實際銷售營業額之比例計
      算酬勞支付予原告，作為使用系爭店面之對價，即原告與
      漢登公司簽訂之合作合約書，明訂店內之經營管理係由漢
      登公司全權負責，原告不得干涉，店面之貨品及銷售人員
      均由漢登公司負擔，並全權負責設計規劃及施工，漢登公
      司提供之全部商品保留所有權，原告之利潤分配依每月營
      業額按約定之比例16%或18﹪計算，漢登公司每日實際銷
      售之商品數量，依商品價格計算，依約定比例計算所得之
      金額，即係原告所應取之款項；依該合約書內容，明載原
      告僅提供場地由漢登公司以原告名義開立統一發票與消費
      者，及依漢登公司每月銷售營業額按比例收取佣金，並非
      向漢登公司進貨後銷售，僅為單純抽佣關係，是系爭合約
      係由該公司給付原告傭金之性質，而非關於ＨＡＮＧＴＥ
      Ｎ品牌之服飾等商品之買賣契約，亦非屬經營服飾店之合
      夥契約。被告認定原告向漢登公司收取上開酬勞屬傭金之
      性質，尚無違誤。
    (三)又原告提供系爭店面供漢登公司使用，再由漢登公司按其
      銷售商品營業額之比例計算給付原告之酬勞，雖原告取得
      是項對價之金額係採浮動方式計算，金額多寡每月並不固
      定，此乃傭金之特性，亦不影響該項報酬具有傭金之性質
      。是原告指稱被告一味曲解「合作契約書」，原告所取得
      者為傭金，顯未盡查核事實云云，尚非可採。
    (四)再原告雖受委任銷售漢登公司提供之商品，惟漢登公司就
      其提供之商品，始終保留所有權；況依照前述合約書之約
      定，有關商品銷售之價格及代銷之方式如何，漢登公司均
      未有明確之授權，自與市場上受託代銷之合作經營模式有
      別。又查，原告亦非受漢登公司委託代為經營，此與一般
      加盟店係由提供服務之業者授權加盟店使用其商標或技術
      等，業者收取權利金，加盟店自負有關營業盈虧之情形亦
      不相同。且原告與漢登公司合作經營銷售之型態，與一般
      百貨公司採專櫃銷售貨物之方式並不相同，蓋百貨公司採
      專櫃銷售貨物者，其交易方式為專櫃供應商銷貨予百貨公
      司，百貨公司再銷貨予消費者，故專櫃供應商與百貨公司
      間，就其銷售之商品，確實有進、銷項之事實，從而專櫃
      供應商於銷貨時，乃開立百貨公司之統一發票交付消費者
      ，核與營業稅法第32條第1項及稅捐稽徵機關管理營利事
      業會計帳簿憑證辦法第21條第1項規定相符，此亦有財政
      部賦稅署92年1月28日台稅二發字第0920450761號函釋：
      「按百貨公司採專櫃銷售貨物者，其交易性質為專櫃供應
      商銷貨予百貨公司，百貨公司再銷貨予消費者，故專櫃銷
      貨時，開立百貨公司之統一發票交付消費者。至營業人與
      另一營業人簽訂合作合約書，合作經營銷售貨物之案例，
      如其合作雙方無進銷貨關係，僅單純為租賃關係，則與百
      貨公司採專櫃銷售貨物之型態不同，自不宜比照百貨公司
      設專櫃型態之方式開立統一發票。」可參。另查，原告與
      漢登公司合作銷售之經營型態，雖約定由漢登公司按銷售
      額之一定比率支付報酬予原告，惟漢登公司就銷售貨物所
      得之貨款，係由該公司自行收款，其交易性質應認屬該公
      司之銷貨，要與百貨公司採專櫃銷售貨物之情形不同，自
      無法比照上揭財政部函釋有關百貨公司採專櫃銷售貨物方
      式而開立百貨公司統一發票之方式為之。又原告於系爭合
      約中既無銷售ＨＡＮＧＴＥＮ品牌商品予買受人之行為，
      依法自不能開立統一發票予買受人，然因其有取自漢登公
      司給付之利潤分配即傭金收入，是原告於收取漢登公司款
      項時，應開立品名「傭金收入」之統一發票交付該公司作
      為進項憑證，方屬適法。惟原告與漢登公司間之憑證實際
      交付情形，係漢登公司於銷售貨物時開立原告提供之統一
      發票，並由原告申報銷售額與稅額，原告再於結帳日，由
      漢登公司匯撥應得之金額，同時取得漢登公司開立總銷售
      額扣除傭金後金額之銷貨統一發票，作為原告之進項憑證
      ，顯與營業稅法第32條第1項及稅捐稽徵機關管理營利事
      業會計帳簿憑證辦法第21條第1項規定不符。蓋原告無銷
      貨事實，卻提供統一發票供漢登公司直接開立與消費者，
      並由其申報銷售額與稅額；另無進貨事實，卻取得漢登公
      司開立之統一發票，並申報進項稅額用以扣抵銷項稅額，
      其違章事證甚為明確。然原告因其申報之銷項稅額大於申
      報之進項稅額，並未造成實質逃漏稅，但仍有未依規定開
      立統一發票與實際交易對象之情形，從而被告以原告漏未
      開立統一發票，乃依稅捐稽徵法第44條規定，按查明認定
      之銷售總額處百分之5罰鍰，即無不合。
四、綜上所述，原告之主張，並非可採。從而，被告就原告於88
    年1月至12月間銷售勞務銷售額合計3,609,729元（未含稅）
    ，未依規定開立統一發票與買受人漢登公司，卻開立予買受
    人之客戶，違反營業稅法第32條第1項規定，乃依稅捐稽徵
    法第44條規定按查明認定之銷售總額處5﹪罰鍰計180,486元
    ，並無違誤，訴願決定予以維持，亦無不合。原告起訴，請
    求撤銷，為無理由，應予駁回。又本件事證已臻明確，兩造
    其餘陳述及舉證，與判決結果不生影響，爰不一一論述，附
    此敘明。又本件為簡易事件，爰不經言詞辯論逕為判決。
據上論結，本件原告之訴為無理由，依行政訴訟法第233條第1項
、第236條、第195條第1項後段、第98條第3項前段，判決如主文
。
中　　華　　民　　國　　94　　年　　12　　月　　13　　日
                          第二庭法  官　莊　金　昌
以上正本證明與原本無異。
如不服本判決，應於判決送達後20日內，以本訴訟事件所涉及之
法律見解具有原則性者，始得向本院提出上訴狀並表明上訴理由
，經最高行政法院許可，否則不得上訴；如於本判決宣示後送達
前提起上訴者，應於判決送達後20日內補提上訴理由書（均應依
對造人數提出繕本）。
提起上訴應預繳送達用雙掛號郵票390元（34元及5元郵票各10份
)。
中　　華　　民　　國　　94　　年　　12　　月　　13　　日
　　　　　　　　　　　　        書記官　邱  吉  雄
